臺灣高等法院臺中分院刑事判決
111年度侵上訴字第54號
上  訴  人  
即  被  告  邱明全


              
選任辯護人  廖宏文律師（法扶律師）
上列上訴人因妨害性自主罪案件，不服臺灣臺中地方法院110年
度侵訴字第16號中華民國111年1月27日第一審判決（起訴案號：
臺灣臺中地方檢察署109年度偵字第27597號），提起上訴，本院
判決如下：
    主    文
上訴駁回。
    犯罪事實
一、乙○○於民國109年7月5日，前往位於臺中市沙鹿區大同街某
    處（地址詳卷）協助其友人林佳佳搬家，於同日22時7分許
    （以監視器錄影畫面時間為準），見亦在該址租屋居住之甲
    ○（代號AB000-A109307，真實姓名年籍詳卷）獨自一人在公
    共走道處使用微波爐加熱牛奶，遂上前搭訕甲○，並表示係
    上址租屋處之住戶，可帶甲○參觀其承租套房云云，甲○不疑
    有他，遂於同日22時9分許，與乙○○一同前往林佳佳承租之
    套房參觀，乙○○隨後又表示欲參觀甲○承租之套房格局云云
    ，甲○隨即帶同乙○○前往其套房參觀。詎甲○帶同乙○○進入甲
    ○套房之廁所參觀後，乙○○竟基於強制猥褻之犯意，不顧甲○
    之抗拒，強吻甲○嘴部、臉頰，並從後抱住甲○，再強行撫摸
    甲○胸部及下體，以此強暴方法違反甲○意願對甲○強制猥褻
    得逞，嗣因其他房客進入甲○套房與隔壁套房共用之客廳，
    甲○大聲呼叫，乙○○擔心遭發現，始行罷手，並於同日22時2
    3分許搭乘電梯離開現場。甲○於乙○○離開後，隨即報警處理
    ，始循線查悉上情。
二、案經甲○訴由臺中市政府警察局清水分局（下簡稱清水分局
    ）報告臺中地方檢察署檢察官偵查起訴。
    理    由
一、證據能力之說明：
　㈠按被告以外之人於審判外之陳述，經當事人於審判程序同意
    作為證據，法院審酌該言詞陳述或書面陳述作成時之情況，
    認為適當者，亦得為證據；當事人、代理人或辯護人於法院
    調查證據時，知有上開刑事訴訟法第159條第1項不得為證據
    之情形，而未於言詞辯論終結前聲明異議者，視為同意作為
    證據，刑事訴訟法第159條之5定有明文。查本件判決以下所
    引用上訴人即被告（下稱被告）乙○○以外之人於審判外之陳
    述，檢察官、被告及其辯護人均未爭執其證據能力（見本院
    卷第115、119頁），迄本院言詞辯論終結前復未聲明異議，
    本院審酌該等陳述作成時之狀況，並無違法或不當或證明力
    顯然過低之情形，且與待證事實具有關聯性，認為以之作為
    證據應屬適當，故有證據能力。
　㈡本案判決以下引用之非供述證據，固無刑事訴訟法第159 條
    第1 項規定傳聞法則之適用，然經本院於審理時依法踐行調
    查證據程序，與本案待證事實具有自然之關聯性，且無證據
    證明係公務員違法取得之物，依法自得作為證據。
二、認定犯罪事實所憑之證據及理由：
　㈠訊據被告固不否認有於上開時地與告訴人碰面之事實，惟矢
    口否認有何強制猥褻犯行，辯稱：伊去協助朋友林佳佳搬家
    ，林佳佳是住在告訴人隔壁，當時不是伊先找告訴人，是告
    訴人在公共區域主動找伊，說已經找伊好幾天，告訴人自己
    先進入林佳佳的房間，伊問告訴人要做什麼，告訴人說要找
    林佳佳，伊當時要睡覺了，就請告訴人自己用LINE找林佳佳
    ，之後告訴人說她有在做兼職，也就是從事性交易，伊說不
    用謝謝，告訴人又問伊有沒有比較好的工作，因為林佳佳有
    跟告訴人說伊在台灣積體電路製造股份有限公司（下稱台積
    電公司）上班，伊是台積電公司正職員工，告訴人問伊可不
    可以去做，伊說告訴人要自己去應徵，伊沒有對告訴人強制
    猥褻云云。辯護人則為被告辯護稱：被告於案發前之2、3日
    ，前往上址租屋處為林佳佳搬家，當時告訴人即主動向被告
    攀談，並稱找了被告好幾次，但被告都不在，然被告從未見
    過告訴人，心想告訴人應是認錯人，迅速離去，兩造未有過
    多交談，案發當日，被告獨自前往林佳佳租屋處，被告主動
    到林佳佳房間找被告聊天，並陳稱在鞋店上班，且有在兼職
    ，要求被告介紹工作，被告因搬家疲累，告訴人仍主動不斷
    拉被告前往公共區域，嗣前往公共區域後，告訴人又稱有其
    他租客在房間，擔心影響他人，要求被告與其一同前往告訴
    人房間，被告想離開，告訴人卻不讓被告離開，故雙方有部
    分拉扯行為，但無告訴人所稱之強制猥褻行為，告訴人之男
    友B男並不在場，傳送給B男之簡訊亦可能是事後編造，檢察
    官僅因告訴人之片面之詞，即起訴被告，並無根據等語。
　㈡經查：
  ⒈按性侵害犯罪案件因具有隱密性，通常僅有被告與被害人二
    人在場，已不免淪為各說各話之局面，究竟孰為可採，應以
    其各自供述之內容，參酌案內其他證據資料，經衡情酌理兩
    相比較，以何者具有相對之合理性為斷。而所謂供述之合理
    性，指為供述內容之具體事實及其行為之動機，於論理法則
    及經驗方法上具有妥當性而言（最高法院99年度台上字第44
    81號、100年度台上字第5939號判決參照）。又被害人之陳
    述，固不得作為有罪判決之唯一證據，須就其他方面調查，
    有補強證據證明確與事實相符，始得採為被告論罪科刑之基
    礎。然所謂補強證據，係指被害人之陳述本身以外，足以證
    明犯罪事實確具有相當程度真實性之證據，不以證明犯罪構
    成要件之全部事實為必要，而與被害人指述具有相當關聯性
    ，且與被害人之指證相互印證，綜合判斷，已達於使一般之
    人均不致有所懷疑，得以確信其為真實者，即足當之（最高
    法院110年度台上字第1802號判決參照）。
  ⒉關於被告如何對告訴人甲○強制猥褻之過程，證人即告訴人甲
    ○於偵訊時具結證稱：被告係在109年7月5日晚間9時55分許
    ，在我位於臺中市沙鹿區租屋處對我強制猥褻，我只見過被
    告2次面，先前是我到房間外盛水時看過他，當時有跟他聊
    天，案發當天被告因為要詢問我租屋的問題，先帶我去看他
    房間的格局，後來被告說要看我房間的格局，我把我的房門
    打開，向被告介紹完房間內部後，跟被告說「我的廁所比你
    大」，被告說要看我的廁所，我打開廁所，被告先進去，我
    站在門口，之後被告與我聊廁所格局，被告先強吻我，然後
    從後抱住我，對我摸胸部、下體，但褲子沒有打開，被告並
    強行要把廁所門關起來，之後我大叫，說「你要幹嘛，放開
    我」，被告還是抱住我，直到有一個女生進來，被告問我是
    誰，才鬆開手，我叫被告離開，被告問我可否留LINE給他，
    伊沒有留，叫他馬上走，我後續想一想覺得不妥，有用電話
    或臉書訊息告知我男友，並於晚間11時許報警等語（見偵卷
    第42至43頁）；於原審審理時證稱：我於案發前約一個月前
    ，有在租屋處套房外的茶水間見過被告，當時有與被告聊天
    ，被告說他是鄰居，在臺積電工廠上班，案發當天我晚上7
    點下班就回房間，後來拿牛奶到外面公用的微波爐微波，我
    蹲在旁邊等微波好了要拿出來，就遇到被告，我問被告是住
    這邊嗎，被告說是，我表示不相信，因為我先前見過他隔了
    很久才又見到他，被告就說要帶我去看他的房間，後來我和
    被告聊到格局，被告就要我帶他去看我的房間，我和被告就
    去我的房間看格局，我房門沒關，然後我有提到我房間的廁
    所比他房間的大，他說要看，我就帶他到廁所去看，然後被
    告強吻我的嘴巴、臉頰，從後面抱我，還隔著衣服、褲子摸
    我的胸部、下體，手有沒有伸進褲子裡，我無法確定，因為
    我在廁所門邊，被告有硬把廁所門關上，我當時有大叫、推
    開他，把廁所門拉開，後來隔壁有女性房客回來，我有大叫
    ，被告才結束動作，但我不敢去跟那個女生講，事後我有傳
    簡訊給B男，B男有打電話給我，也有趕過來，我們就請房東
    出面，我們到被告說他住的套房敲門請人出來，但裡面沒有
    人，後面就請警察處理報告，房東有說該套房裡面是林佳佳
    和她男友在住，我沒有見過林佳佳，我在偵查中說有一個女
    生進來，是指我租屋處進來一個客廳有兩個套房，她是進來
    客廳等語（見原審卷第188至204頁）。綜觀告訴人於偵訊及
    原審證述之內容，對於遭強制猥褻之時間、地點、過程及方
    式等主要事實及基本情節，前後證述大致相符，無重大瑕疵
    可指，若非其親身經歷而確有被害經驗，實無可能為如此清
    楚具體之指證。又性侵害案件之本質對被害人之身心、生活
    都將造成莫大影響，一般人非身歷其境遭受其害，應不至故
    使自己陷入該等壓力中而提出告訴；告訴人於案發當日22時
    50分許起，至翌日5時57分許，密集使用通訊軟體LINE與其
    男友B男談論遭他人非禮、聯繫房東、在警局製作筆錄、B男
    在警局外面車上等候等事項，有卷附LINE對話紀錄可憑（見
    不公開卷第17至23頁），且告訴人於109年7月6日2時45分許
    ，經清水分局警備隊通報為性侵害犯罪事件被害人，自同日
    3時40分許起，在清水分局偵查隊製作警詢筆錄、指認被告
    為犯罪嫌疑人，於同日5時38分許完成報案等情，有性侵害
    犯罪事件通報表、警詢筆錄記載之詢問時間、指認犯罪嫌疑
    人紀錄表及清水分局警備隊受理各類案件紀錄表、受理刑事
    案件報案三聯單可查（見不公開卷第3頁，偵卷第20、23至2
    7頁），若非真有其事，告訴人實無必要在正常人之睡眠時
    間，驚動其男友、房東，甚且前往清水分局偵查隊徹夜報案
    、製作筆錄。參以被告自承與告訴人先前並不認識，與告訴
    人並無仇恨（見原審卷第214至215頁），證人即告訴人甲○
    於偵訊時亦證稱：伊於案發前與被告並無金錢糾紛或隙故等
    語（見偵卷第43頁），且告訴人雖於案發後報警指稱遭被告
    強制猥褻，但並未積極要求被告賠償損害，直至110年12月3
    0日原審審理時，始具狀對被告提起刑事附帶民事訴訟請求
    損害賠償，有原審審判筆錄可憑（見原審卷第207頁），當
    可排除告訴人係刻意陷害被告或貪圖金錢利益而刻意虛捏故
    事之可能性。綜核上情，足認告訴人並無虛構攸關自身名節
    之事而設詞誣陷被告之動機及必要，其指證之受害過程應堪
    採信。
  ⒊而本案案發當時之相關監視器錄影光碟，業經原審當庭勘驗
    ，結果如附表所示，有原審勘驗筆錄可憑（見原審卷第205
    至206頁）。依上開勘驗結果，案發當時告訴人並無四處走
    動尋找被告之舉，而係被告四處走動、張望，隨後右手扶住
    牆壁長達11秒，再走至牆後而消失，再出現時，即係與告訴
    人一起行走，告訴人手中並持有裝有白色液體之黑色杯子。
    又案發現場之格局、擺設及監視器拍攝位置，則有110年1月
    20日員警職務報告所述之監視器拍攝位置、卷附告訴人手繪
    之現場格局圖、監視器錄影畫面8張及案發現場照片7張在卷
    可憑（見偵卷第71至72頁反面，不公開卷第6至10頁，原審
    卷第53至56頁），經相互比對，可知「CAMERA01」監視器錄
    影畫面拍攝之左下方牆面後方，係一公共走道，擺設微波爐
    等物，由「CAMERA01」監視器錄影畫面拍攝位置往右走，會
    先通過「CAMERA04」監視器錄影畫面拍攝之六層置物櫃等物
    ，再通往各住戶之套房。參以證人即告訴人甲○於原審審理
    時證稱：不公開卷編號1、2監視器錄影畫面內之女子不是我
    ，但微波爐就在牆的後面，編號6監視器錄影畫面（按：時
    間為22時9分59秒）內的人是我和被告，要走往林佳佳的套
    房，我當時用黑色馬克杯裝著熱牛奶，監視器時間22時7分4
    6秒是被告扶著牆壁跟我講話，22時9分52秒是我和被告一起
    往畫面右方走去等語（見原審卷第201至202、204、206至20
    7頁），被告亦自承：監視器時間22時7分41秒，那邊有微波
    爐，告訴人確實在微波爐處，22時7分41秒、22時9分52秒出
    現之男子為我本人等情不諱（見原審卷第212至214頁），綜
    觀上開證據，足認案發當時確係被告主動藉故搭訕在公共走
    道處使用微波爐加熱牛奶之告訴人，告訴人始持裝有牛奶之
    黑色馬克杯，與被告一同往林佳佳之套房方向走去。則告訴
    人所述其在使用公用微波爐加熱牛奶時，受被告邀約而前往
    林佳佳之套房參觀，隨後帶同被告前往自己之套房參觀時遭
    被告強制猥褻等情，確具有相當程度之真實性，應可採信。
  ⒋按證人陳述之證言組合，其中屬於轉述其聽聞自被害人陳述
    被害之經過者，因屬於與被害人之陳述具同一性之累積證據
    ，固不具補強證據之適格；但依其陳述內容，茍係以之供為
    證明被害人之心理狀態，或用以證明被害人之認知，或以之
    證明對聽聞被害人所造成之影響者，由於該證人之陳述本身
    並非用來證明其轉述之內容是否真實，而是作為情況證據（
    間接證據）以之推論被害人陳述當時之心理或認知，或是供
    為證明對該被害人所產生之影響，實已等同證人陳述其當時
    所目睹被害人之情況，其待證事實與證人之知覺間有關連性
    ，自屬適格之補強證據（最高法院110年度台上字第223號判
    決參照）。查證人即告訴人之男友B男於偵訊時具結證稱：
    案發當天晚上10點多，告訴人傳訊息說她被騷擾，有一個男
    生突然進去她的房間親她抱她，我就打電話給告訴人，請她
    馬上報警，請她聯絡房東，後來我就趕到她租屋處，當時告
    訴人很疲憊，表情有點驚恐等語（見偵卷第65至67頁）。證
    人B男證述關於案發當晚告訴人傳訊息給他，他請告訴人馬
    上報警，聯絡房東，其趕赴告訴人租屋處及告訴人之情緒及
    反應表現等節，均屬該等證人親身經歷與聞之事，自非傳聞
    ，足以作為告訴人前揭證述憑信性之補強證據。依其所證，
    告訴人於事發不久後，即傳送手機訊息向其告知遭被告強制
    猥褻之情，且有疲憊、驚恐之情緒，此與一般遭受性侵害之
    人所產生情緒反應無異，參以告訴人倘未突遭逢重大事故，
    殊難想像告訴人有何必要大費周章假裝上開情緒反應，並驚
    動其男友趕來租屋處處理，由此益見告訴人所為之指訴應與
    事實相符，並非憑空虛捏。
  ⒌被告及其辯護人雖辯稱案發當時係告訴人在公共區域主動來
    找伊並進入林佳佳房間，其當時要睡覺，請告訴人自己用LI
    NE找林佳佳云云，然依原審勘驗監視器錄影光碟結果，案發
    當日22時7分許起，係被告主動在公共區域搭訕告訴人，告
    訴人始與被告一起同行前往林佳佳房間，且被告於案發當日
    22時23分許即搭乘電梯離開現場，顯無睡覺休息之需求，是
    被告所辯顯與事實不符，不足採信。被告及其辯護人雖另辯
    稱告訴人當時表示有兼職做性交易，告訴人還請伊幫忙介紹
    工作云云，然為證人即告訴人所否認，於偵訊及原審審理時
    證稱：我當時在三井Outlet做銷售家電工作，有兼職做直播
    主，與粉絲互動聊天，粉絲會付費、刷禮物，我沒有從事性
    交易等語明確（見偵卷第42頁，原審卷第188、197至198、2
    03頁），而衡諸一般社會通念，性交易工作並非極為光彩之
    職業，從事者多不欲人知，被告又自陳與告訴人先前並不認
    識（見原審卷第214頁），告訴人若確有從事性交易工作，
    豈有可能輕易告知素不相識之被告？是被告此部分所辯亦違
    反常理，不足採信。此外，被告雖供稱其為台積電公司之正
    式員工云云（見原審卷第77頁），然經原審調閱被告之勞保
    投保資料，並無以台積電公司作為投保單位之紀錄，且被告
    於109年6月10日自新竹縣混擬土業職業工會退保後，直至案
    發後之109年9月3日始以豐功特餐飲娛樂作為投保單位而加
    保（見原審卷第121頁），在在可見被告所辯均不實在，本
    件案發經過自以告訴人所述方屬事實。
　⒍被告於本院準備程序時請求傳喚案發當日沙鹿勤務中心值班
    員警作證，以證明告訴人報案後，經過被告之朋友告知被告
    有人報案，被告隨即前往勤務中心，要求值班員警載其去偵
    查隊等情（見本院卷第80頁），本院審酌上開待證事實與被
    告有無本案強制猥褻犯行本屬二事，二者不具直接關聯性，
    即上開待證事實之有無不影響被告有無本案犯行之認定，因
    認無傳喚調查必要。又被告及其辯護人雖聲請將被告送請內
    政部警政署刑事警察局進行測謊鑑定，以證明被告有無猥褻
    告訴人之事實（見本院卷第123、169頁）。惟供述證據之證
    明力判斷，屬事實審法院職權，並非測謊鑑定所得取代，況
    測謊係鑑定人就受測者對特定問題之皮膚電阻、血壓等儀器
    反應所為分析意見，本質上與受測者之任意性供述有別，其
    正確性受包含測謊鑑定人之專業、儀器設備、測謊情境等各
    項測謊條件之影響，復無從反覆驗證精確性，亦難單以受測
    者對特定問題回答之測謊鑑定結果，逕予推論受測者就相關
    案件所為全部陳述之真實性，是測謊鑑定意見應僅供判斷供
    述證據證明力之參酌，並非法定必要調查之證據與應踐行之
    程序（最高法院101年度台上字第1142號判決參照）。本院
    綜核卷內證據資料，已足以認定被告所為之本案犯行，事實
    已臻明瞭，而測謊結果既未具有完全準確性，測謊所得結果
    復不得作為法院判斷之唯一依據，自無將被告送請鑑定機關
    實施測謊鑑定之必要，附此敘明。
  ㈢綜上所述，被告及其辯護人上開所辯，無非事後卸責之詞，
    均無可採。本案事證明確，被告犯行洵堪認定，應依法論科
    。
三、論罪部分：
  ㈠按所謂「猥褻」，係指性交以外足以興奮或滿足性慾之一切
    色情行為而言，凡在客觀上足以誘起他人性慾，在主觀上足
    以滿足自己性慾者，均屬之（最高法院63年台上字第2235號
    判例、106年度台上字第922號判決參照）。查被告強吻告訴
    人之嘴部、臉頰，自後抱住告訴人，再伸手撫摸告訴人之胸
    部、下體，依社會一般通念，在客觀上已足令人產生衝動及
    興奮而引起性慾，主觀上亦能滿足其自己之色慾，確屬猥褻
    行為無訛。被告不顧告訴人之抗拒，以強暴方式違反告訴人
    之意願對告訴人為上開猥褻行為，核其所為，係犯刑法第22
    4條之強制猥褻罪。
  ㈡被告強吻告訴人之嘴部、臉頰，自後抱住告訴人，再伸手撫
    摸告訴人之胸部、下體等強制猥褻行為，係在同一地點，於
    密接之時間內為之，侵害同一被害人，各行為之獨立性極為
    薄弱，依一般社會健全觀念，在時間差距上，難以強行分開
    ，在刑法評價上，以視為數個舉動之接續施行，合為包括之
    一行為予以評價，較為合理，故應論以接續犯之包括一罪。
四、原審審理結果，認被告上開犯行事證明確，而依上述規定予
    以論罪，復以行為人之責任為基礎，審酌被告為滿足一己私
    慾，竟不顧他人性自主意思決定自由，利用協助友人搬家之
    機會，在上址租屋處率爾對告訴人為前述強制猥褻行為，造
    成告訴人身心受創，行為殊值非難。被告有多項犯罪前科，
    素行不佳，有臺灣高等法院被告前案紀錄表可查，其自陳專
    科畢業，目前因另案服刑中，家中有罹患癌症之母親及一名
    未滿16歲之子女（見原審卷第216頁）之智識程度及生活狀
    況，及被告犯後未坦承犯行，未見悔意，亦未與告訴人達成
    和解或取得告訴人原諒等一切情狀，量處被告有期徒刑1年
    。核其採證認事用法俱無違誤，量刑符合罪刑相當原則、比
    例原則、公平原則，堪認允當，應可維持。被告上訴，猶執
    陳詞置辯，否認犯罪，並指摘原判決採證認事不當，為無理
    由，應予駁回。
五、據上論結，應依刑事訴訟法第368條，判決如主文。
本案經檢察官廖育賢提起公訴，檢察官丙○○到庭執行職務。
中　　華　　民　　國　　111 　年　　8 　　月　　17　　日
　　　　　　　刑事第五庭　審判長法　官　鄭永玉
　　　　　　　　　　　　　　　　法　官　周莉菁
　　　　　　　　　　　　　　　　法　官　許文碩
以上正本證明與原本無異。
如不服本判決應於收受送達後20日內向本院提出上訴書狀，其未
敘述上訴理由者，並得於提起上訴後20日內向本院補提理由書（
均須按他造當事人之人數附繕本）「切勿逕送上級法院」。因疫
情而遲誤不變期間，得向法院聲請回復原狀。

　　　　　　　　　　　　　　　　書記官　林育萱

中　　華　　民　　國　　111 　年　　8 　　月　　17　　日
附錄論罪科刑法條
【刑法第224條】
對於男女以強暴、脅迫、恐嚇、催眠術或其他違反其意願之方法
，而為猥褻之行為者，處6月以上5年以下有期徒刑。

附表
編號 勘驗結果 1 勘驗檔名「CH00-0000-00-00-00-00-00.avi」之影片（畫面左上角顯示CAMERA01），內容如下： 一、監視器時間110年7月5日22時開始，畫面中無人經過，22時4分20秒，一名身穿灰色上衣男子從電梯走出，從畫面左方之白色門走去，22時4分27秒，一名身穿白色短袖上衣之女子自畫面左方之白色門後方走出，右手持手機，左手扶住門，接著行經門前方之矮櫃，以及電梯門口，再往畫面左下方走去，於22時4分44秒走出畫面，其後畫面中無人出現，影片於22時4分49秒停止。 2 勘驗檔名「CH00-0000-00-00-00-00-00.avi」之影片（畫面左上角顯示CAMERA01），內容如下： 一、監視器時間110年7月5日22時7分6秒，被告（戴帽子，身穿深藍色上衣，黑色短褲）自畫面右方出現，往左方之白門走去，接著手扶住白門前之矮櫃，並不斷往白門方向張望，於22時7分10秒轉身往畫面右方走去，於22時7分12秒走出畫面，隨即有一名身穿灰色上衣之男子自畫面左方之白門後方走出，並往畫面左下角走去，於22時7分16秒走出畫面。 二、22時7分41秒，被告再度自畫面右方出現，往畫面左下方走去，於22時7分46秒以右手扶住畫面左下角之牆壁，於22時7分57秒將右手抽離消失於畫面。 三、22時9分52秒，告訴人（身穿深色上衣）手持杯子，內裝白色液體，與被告一同從畫面左方往右方走去，於22時9分54秒走出畫面，其後未見二人出現在畫面上，影片於22時13分51秒結束。 3 勘驗檔名「CH00-0000-00-00-00-00-00.avi」之影片（畫面左上角顯示CAMERA01），內容如下： 一、監視器時間110年7月5日22時13分52秒起，至22時20分38秒影片結束止，未見被告或告訴人出現在畫面上。 4 勘驗檔名「CH00-0000-00-00-00-00-00.avi」之影片（畫面左上角顯示CAMERA01），內容如下： 一、監視器時間110年7月5日22時22分27秒起，被告自畫面左方出現，走至電梯門口等候電梯，於22時23分32秒走入電梯，隨後電梯關閉而離開現場。 5 勘驗檔名「CH00-0000-00-00-00-00-00.avi」之影片（畫面左上角顯示CAMERA04），內容如下： 一、監視器拍攝畫面為正對一個六層置物櫃，置物櫃右方有粉紅色沙發。 二、監視器時間110年7月5日22時9分57秒，被告與告訴人一同自畫面右上方之走道出現，告訴人左手持黑色杯子，內裝白色液體，被告手中未持有任何物品（即不公開卷相片編號6），二人經過六層置物櫃，往畫面右下方走去，於22時10分1秒走出畫面。